臺灣臺南地方法院刑事判決
111年度金訴字第1149號
公  訴  人  臺灣臺南地方檢察署檢察官
被      告  李家豪


上列被告因詐欺等案件，經檢察官提起公訴（111年度偵字第190
52、21730、22324、22834、23689、23690、23945、25286、255
09），本院判決如下：
    主  文
本件公訴不受理。
    理  由
一、本件公訴意旨詳如附件起訴書所載。
二、按被告死亡者，應諭知不受理之判決，並得不經言詞辯論為
    之，刑事訴訟法第303條第5款、第307條定有明文。經查，
    被告李家豪於民國111年11月26日死亡，有其個人戶籍資料
    查詢結果可證，揆諸上揭說明，爰不經言詞辯論，逕為諭知
    不受理之判決。
三、依刑事訴訟法第303條第5款、第307條規定，判決如主文。
　　
中　　華　　民　　國　　111 　年　　12　　月　　6 　　日
　　　　　　　　　刑事第七庭  審判長法  官  陳本良
                                    法  官  鄧希賢
                                    法  官  陳貽明
以上正本證明與原本無異。
如不服本判決應於收受本判決後20日內向本院提出上訴書狀，並
應敘述具體理由。其未敘述上訴理由者，應於上訴期間屆滿後20
日內向本院補提理由書狀（均須按他造當事人之人數附繕本）「
切勿逕送上級法院」。 
　　　　　　　　　　　　　　　　　  書記官  洪翊學
中　　華　　民　　國　　111 　年　　12　　月　　6 　　日

（附件）
臺灣臺南地方檢察署檢察官起訴書
                                    111年度偵字第19052號
                                    111年度偵字第21730號
                                    111年度偵字第22324號
                                    111年度偵字第22834號
                                    111年度偵字第23689號
                                    111年度偵字第23690號
 111年度偵字第23945號
 111年度偵字第25286號
                                    111年度偵字第25509號
　　被　　　告　李家豪　男　30歲（民國00年00月00日生）
　　　　　　　　　　　　住○○市○○區○○里00鄰○○○街
　　　　　　　　　　　　　00巷00號0樓之0
　　　　　　　　　　　　國民身分證統一編號：Z000000000號
上列被告因違反洗錢防制法等案件，業經偵查終結，認應提起公
訴，茲將犯罪事實及證據並所犯法條分敘如下：
　　　　犯罪事實
一、李家豪可預見將金融帳戶提款卡及密碼交付他人使用，恐為
    不法者充作詐騙被害人匯入款項之犯罪工具，並藉以逃避追
    查，竟仍基於縱有人利用其交付之帳戶作為實施詐欺取財犯
    行之犯罪工具以掩飾或隱匿詐欺犯罪所得，亦不違背其本意
    之幫助洗錢及幫助詐欺取財犯意，於民國111年5月16日某時
    許，在高雄市加州旅館中，將所申辦之華南商業銀行帳號00
    0-000000000000號帳戶（下稱華南銀行帳戶）之提款卡及密
    碼，提供予詐騙集團成員使用。嗣該詐騙集團成員取得上開
    帳戶資料後，即共同基於意圖為自己不法之所有，基於詐欺
    之犯意聯絡，於如附表所示之時間，對如附表所示之人，施
    以如附表所示之詐術，致渠等均陷於錯誤，於如附表所示之
    時間、地點，匯款如附表所示之金額至上開華南銀行帳戶中
    ，而掩飾詐欺犯罪所得之去向，且該款項旋遭提領一空。嗣
    經蔡純甄等12人均發覺受騙並報警處理後，始循線查悉上情
    。
二、案經蔡純甄、高明慧、洪祖婼、施雯媛、朱啟寧、方婉諭、
    鄭慈惠、胡湘婷、陳定原、夏聖汝、彭蓉婷、周怡告訴及彰
    化縣警察局和美分局、桃園市政府警察局龜山分局、嘉義市
    政府警察局第二分局、臺北市政府警察局中正第二分局、新
    北市政府警察局新莊分局、桃園市政府警察局大溪分局、臺
    南市政府警察局永康分局、臺北市政府警察局萬華分局報告
    偵辦。
　　　　證據並所犯法條
一、證據清單及待證事實：
編號 證據名稱 待證事實 1 被告李家豪於警詢及偵查中之供述 被告矢口否認上開犯行，辯稱：我是要找兼職工作，對方說是萬事達股份有限公司的員工，請我與專員一起學習投資，五天就可獲得18萬元酬勞，但我不知要做什麼工作云云；惟又提出陳報狀，陳明前往高雄市加州汽車旅館中，發現對方收取人頭帳戶，卻未斷然離去，反以借款方式，向素未謀面之對方借款1萬元，是被告上開所辯，顯不足採。 2 證人即告訴人蔡純甄於警詢之指訴 告訴人蔡純甄上開受騙匯款之事實。  告訴人蔡純甄提出之中國信託銀行自動櫃員機交易明細翻拍照片2張及手機對話截圖1份  3 證人即告訴人高明慧於警詢之指訴 告訴人高明慧上開受騙匯款之事實。  告訴人高明慧提出之手機「交易成功」截圖1紙  4 證人即告訴人洪祖婼於警詢之指訴 告訴人洪祖婼上開受騙匯款之事實。  告訴人洪祖婼提出之中國信託銀行自動櫃員機交易明細1張、手機「交易成功」截圖4紙  5 證人即告訴人施雯媛於警詢之指訴 告訴人施雯媛上開受騙匯款之事實。  告訴人施雯媛提出之手機對話及手機「轉帳成功」截圖各1份  6 證人即告訴人朱啟寧於警詢之指訴 告訴人朱啟寧上開受騙匯款之事實。  告訴人朱啟寧提出之手機對話及該對話中「交易成功」截圖1份  7 證人即告訴人方婉諭於警詢之指訴 告訴人方婉諭上開受騙匯款之事實。  告訴人方婉諭提出之手機「交易明細」截圖影本1紙  8 告訴代理人梁家榛於警詢之指訴 告訴人鄭慈惠上開受騙匯款之事實。  告訴代理人梁家榛所提供告訴人鄭慈惠之「臺幣活存交易明細查詢」截圖1紙  9 證人即告訴人胡湘婷於警詢之指訴 告訴人胡湘婷上開受騙匯款之事實。  告訴人胡湘婷提出之手機對話及「轉帳成功」截圖3紙  10 證人即告訴人陳定原於警詢之指訴 告訴人陳定原上開受騙匯款之事實。  告訴人陳定原提出之手機對話及中國信銀行自動櫃員機交易明細1紙  11 證人即告訴人夏聖汝於警詢之指訴 告訴人夏聖汝上開受騙匯款之事實。  告訴人夏聖汝提出之手機對話及郵政自動櫃員機交易明細1紙  12 證人即告訴人彭蓉婷於警詢之指訴 告訴人彭蓉婷上開受騙匯款之事實。  告訴人彭蓉婷提出之手機對話及「未登摺明細」翻拍照片6張  13 證人即告訴人周怡於警詢之指訴 告訴人周怡上開受騙匯款之事實。  告訴人周怡提出之中國信託銀行存摺封面影本  14 被告上開華南銀行客戶基本資料及交易明細各1份 附表所示之人遭詐騙匯款至附表所示帳戶之事實。 
二、核被告所為，係犯刑法第30條第1項、第339條第1項、第339
    條之4第1項第3款幫助詐欺取財及刑法第30條第1項前段、違
    反洗錢防制法第2條第2款、第3條第2款、第14條第1項幫助
    掩飾特定犯罪所得去向之一般洗錢等罪嫌。被告係以一行為
    觸犯幫助詐欺取財罪及幫助洗錢罪，為想像競合犯，請依刑
    法第55條前段規定，從一重論處，並依同法第30條第2項之
    規定，按正犯之刑減輕之。
三、依刑事訴訟法第251條第1項提起公訴。
　  此　致
臺灣臺南地方法院
中　　華　　民　　國　 111　　年　　10　　月　　25　　日
　　　　　　　　　　　　　    檢察官  周  盟  翔
本件證明與原本無異
中　　華　　民　　國　 111　　年　　10　　月　　28　　日
　　　　　　　　　　　　　　　書記官　陳　立　偉
附錄法條：
中華民國刑法第30條
（幫助犯及其處罰）
幫助他人實行犯罪行為者，為幫助犯。雖他人不知幫助之情者，
亦同。
幫助犯之處罰，得按正犯之刑減輕之。
中華民國刑法第339條
（普通詐欺罪）
意圖為自己或第三人不法之所有，以詐術使人將本人或第三人之
物交付者，處 5 年以下有期徒刑、拘役或科或併科 50 萬元以
下罰金。
以前項方法得財產上不法之利益或使第三人得之者，亦同。
前二項之未遂犯罰之。
中華民國刑法第55條
（想像競合犯）
一行為而觸犯數罪名者，從一重處斷。但不得科以較輕罪名所定
最輕本刑以下之刑。
洗錢防制法第2條
本法所稱洗錢，指下列行為：
一、意圖掩飾或隱匿特定犯罪所得來源，或使他人逃避刑事追訴
    ，而移轉或變更特定犯罪所得。
二、掩飾或隱匿特定犯罪所得之本質、來源、去向、所在、所有
    權、處分權或其他權益者。
三、收受、持有或使用他人之特定犯罪所得。
洗錢防制法第3條
本法所稱特定犯罪，指下列各款之罪：
一、最輕本刑為 6 月以上有期徒刑以上之刑之罪。
二、刑法第 121 條第 1 項、第 123 條、第 201 條之 1 第 2
    項、第 268 條、第 339 條、第 339 條之 3、第 342 條、
    第 344 條、第 349 條之罪。
三、懲治走私條例第 2 條第 1 項、第 3 條第 1 項之罪。
四、破產法第 154 條、第 155 條之罪。
五、商標法第 95 條、第 96 條之罪。
六、廢棄物清理法第 45 條第 1 項後段、第 47 條之罪。
七、稅捐稽徵法第 41 條、第 42 條及第 43 條第 1 項、第 2
    項之罪。
八、政府採購法第 87 條第 3 項、第 5 項、第 6 項、第 89
    條、第 91 條第 1 項、第 3 項之罪。
九、電子支付機構管理條例第 44 條第 2 項、第 3 項、第 45
    條之罪。
十、證券交易法第 172 條第 1 項、第 2 項之罪。
十一、期貨交易法第 113 條第 1 項、第 2 項之罪。
十二、資恐防制法第 8 條、第 9 條之罪。
十三、本法第 14 條之罪。
洗錢防制法第14條
有第二條各款所列洗錢行為者，處 7 年以下有期徒刑，併科新
臺幣 5 百萬元以下罰金。
前項之未遂犯罰之。
前二項情形，不得科以超過其特定犯罪所定最重本刑之刑。
附表：
編號 告訴人 施用詐術時間、方式 匯款時間 金額 1  蔡純甄  於111年5月初某日，在臉書「Mommy緩薪窩」社群刊登賺錢機會之不實訊息，適蔡純甄因瀏覽該網頁與投資專員聯繫，該專員佯稱繳納入會費後，即可以操作外匯方式投資獲利，致蔡純甄陷於錯誤，依指示匯款。 111年5月19日20時9分 2萬5,000元    111年5月20日12時29分 3萬元 2 高明慧  於111年4月22日某時，在臉書中刊登兼職廣告，適高明慧因瀏覽該網頁，而加入暱稱「Angee」LINE聊天室中，對方表示需先行繳納入會款始得兼職賺錢，致高明慧陷於錯誤，依指示匯款。 111年5月20日12時21分 1萬元 3 洪祖婼  於111年5月12日13時許，透過社群軟體Facebook及通訊軟體LINE，以「信陞」之暱徵結識洪祖婼，並佯稱：可加入蝦皮商戶，建立帳號，賺取商品回饋金方式獲利，致洪祖婼陷於錯誤而依指示匯款。 111年5月19日18時51分 5萬元    111年5月19日19時2分 3萬元    111年5月19日19時26分 3萬元    111年5月19日19時29分 4萬元    111年5月19日19時30分 5萬元  4 施雯媛  於111年4月28日22時41分許，透過臉書刊登投資獲利之不實訊息，向施雯媛佯稱加入MaxNFT，可以投資方式獲取利潤，致施雯媛陷於錯誤，依指示匯款。 111年5月20日12時41分  5萬元 5 朱啟寧 於111年4月10日14時10分許，以「妮可」之暱稱透過臉書認識朱啟寧，並加入朱啟寧LINE聊天室中，向朱啟寧佯稱可投資虛擬貨幣獲利，致朱啟寧陷於錯誤，依指示匯款 111年5月20日12時37分 10萬元 6 方婉諭 於111年5月18日透過Instgram認識方婉諭 ，並加入方婉諭LINE聊天室中，向方婉諭佯稱可參與E GOLDEN網站投資黃金獲利，致方婉諭陷於錯誤，依指示匯款。 111年5月19日21時26分 3萬元 7 鄭慈惠 於111年5月19日前某日，透過網路認識鄭慈惠友人林薇，向林薇佯稱可加入https: //ART.NFTSALETW.COM/網站，投資金融商品獲利，林薇轉告知鄭慈惠，致鄭慈惠陷於錯誤，依指示匯款。 111年5月19日20時55分 3萬9,000元 8 胡湘婷 於111年5月12日23時30分許，在臉書中認識胡湘婷，邀約胡湘婷加入「元宇Meta交流亞太區」社群，再以暱稱阮羿欣專員」、「Cheng睿」向胡湘婷佯稱，可為胡湘婷操盤獲利，致胡湘婷陷於錯誤，依指示匯款。 111年5月20日11時37分 4萬2,000元    111年5月20日12時51分 2萬8,000元    111年5月20日13時24分 3萬元 9 陳定原 於111年3月25日15時20分許，在臉書中刊登求才廣告，適陳定原因瀏覽該廣告與對方聯繫後，加入「你的派工助手」、「湘琴祕書」LINE聊天室中，對方向陳定原佯稱，匯款3萬元並達成遊戲任務，可與該團隊一起經營致富，致陳定原陷於錯誤，依指示匯款。 111年5月19日18時7分 3萬元 10 夏聖汝 於111年5月3日13時許，在臉書中刊登求才廣告，適夏聖汝因瀏覽該廣告與對方聯繫後，加入「嚴柔安Rouan」LINE聊天室中，對方向夏聖汝佯稱，可操作NFT ( Non-fungible token ；非同質化貨幣) 獲利，致夏聖汝陷於錯誤，依指示匯款。 111年5月20日10時33分 2萬5,000元 11 彭蓉婷 於111年5月15日，透過臉書「Mommy緩薪窩」認識「林專員」，「林專員」並介紹「Cheng睿」及「RYang」加入彭蓉婷聊天室中，同時邀約彭蓉婷操作投資獲利，致彭蓉婷陷於錯誤，依指示匯款。 111年5月19日18時45分 1萬5,000元    111年5月19日18時47分 1萬5,000元    111年5月19日19時50分 1萬5,000元    111年5月19日19時52分 1萬5,000元    111年5月19日20時32分 1萬6,000元    111年5月19日20時45分 1萬3,000元 12 周怡 於111年4月11日10時許，透過臉書認識「李亦薇」，「李亦薇」並介紹「嚴佑庭(Emily)」及「NFT.S客服」加入周怡聊天室中，同時邀約周怡操作NFT 獲利，致周怡陷於錯誤，依指示匯款。 111年5月19日17時40分許 6萬3,200元